臺灣臺北地方法院刑事裁定　
111年度聲字第986號
受  刑  人  謝龍文



上列聲明異議人即受刑人因聲請定應執行刑案件，對於臺灣臺北
地方檢察署檢察官執行之指揮（110年執更分字第1194號），聲
明異議，本院裁定如下：
    主  文
異議駁回。
    理  由
一、聲明異議意旨略以：聲明異議人即受刑人謝龍文前於民國10
    7年7月11日因犯竊盜案件，經臺灣新北地方法院以107年度
    審易字第2969號判處有期徒刑3月，嗣於108年5月15日判決
    確定（下稱系爭竊盜案件）；惟臺灣桃園地方法院110年度
    聲字第2503號聲請定應執行刑案件裁定（下稱桃院裁定，11
    1年執更助分字第20號執行）中附表編號1、2、8號案件之犯
    罪日期均在系爭竊盜案件確定之日前，則該等案件應列入本
    院110年度聲字第1179號聲請定應執行刑案件裁定（下稱本
    院裁定，110年執更分字第1194號執行）中，與系爭竊盜案
    件併同定期應執行之刑，然檢察官聲請將該等案件與桃院案
    件合併定其應執行之刑，顯有違刑法第51條之規定，於法不
    合，指揮不當，爰聲請撤銷爰裁定云云。
二、按受刑人或其法定代理人或配偶以檢察官執行之指揮為不當
    者，得向諭知該裁判之法院聲明異議，刑事訴訟法第484條
    定有明文。而所稱「檢察官執行之指揮不當」，應包括執行
    之指揮違法及執行方法不當等情形在內（最高法院77年度台
    抗字第741號裁定意旨參照）。又刑罰執行，由檢察官依指
    揮書附具之裁判書為之，刑事訴訟法第457條第1項、第458
    條已有明定；而判決確定後即生效力，檢察官如依確定判決
    內容為指揮執行，自難指檢察官執行之指揮為違法或其執行
    方法不當；除法院之確定判決或定執行刑之確定裁定有違法
    情事，經非常上訴或再審程序，加以撤銷或變更者外，原確
    定裁判有其執行力，檢察官應據以執行；從而，於法院之確
    定裁判變更前，檢察官據以執行，其執行之指揮即難認有違
    法或不當（最高法院100年度台抗字第936號、101年度台抗
    字第301號、103年度台抗字第624號裁定意旨參照）。
三、經查：本件受刑人因竊盜等案件，先後經法院判決確定，最早判決確定日期為108年5月15日（即系爭竊盜案件），且各罪均合於裁判確定前所犯數罪之情形，經檢察官依受刑人之請求，聲請定其應執行刑，本院審核後認該聲請為正當，於110年7月7日以本院裁定應執行有期徒刑2年3月，於110年7月27日確定，復經臺灣臺北地方檢察署檢察官以110年執更分字第1194號執行指揮書執行有期徒刑2年3月；另受刑人又因偽造文書等案件，先後經法院判決確定，最早判決確定日期為109年3月11日，且各罪均合於裁判確定前所犯數罪之情形，經檢察官聲請定其應執行刑，臺灣桃園地方法院審核後認該聲請為正當，於110年9月9日以桃院裁定應執行有期徒刑8年，嗣受刑人不服聲明抗告後，經臺灣高等法院於110年11月11日以110年度抗字第1523號駁回抗告，並於110年11月22日確定，再經臺灣臺北地方檢察署檢察官以111年執更助分字第20號執行指揮書執行有期徒刑8年等情，經本院依職權核閱上開各該裁定書、檢察官執行指揮書及臺灣高等法院被告前案紀錄表認定屬實。茲上述本院裁定及桃院裁定既均已確定，且未經非常上訴撤銷，則檢察官依據上述確定裁定指揮執行，依上開說明，自無指揮違法或其執行方法不當可言。至聲明異議意旨認桃院裁定附表編號1、2、8號之3罪應併入本院裁定數罪併罰乙節，乃係對已經確定之裁判再為實體爭執，自與檢察官執行指揮是否不當無關，尚非得以本件聲明異議程序可得主張。從而，本件聲明異議為無理由，應予駁回。　　
四、據上論斷，應依刑事訴訟法第486條，裁定如主文。
中　　華　　民　　國　　111 　年　　6 　　月　　22　　日
　　　　　　　　　刑事第十二庭  法　官　陳冠中
上正本證明與原本無異。
如不服本裁定，應於裁定送達後5日內向本院提出抗告狀。
                                書記官  涂曉蓉
中　　華　　民　　國　　111 　年　　6 　　月　　22　　日